【裁判字號】    89,易,3925
【裁判日期】    891222
【裁判案由】    傷害
【裁判全文】
臺灣臺中地方法院刑事判決                        八十九年度易字第三九二五號
    公  訴  人  台灣台中地方法院檢察署檢察官
    被      告  乙○○
右列被告因傷害案件，經檢察官提起公訴（八十九年度偵字第一六九一○號），本院
判決如左：
    主  文
乙○○傷害人之身體，處拘役貳拾日，如易科罰金，以參佰元折算壹日。緩刑貳年，
緩刑期內付保護管束。
    事  實
一、乙○○係甲○○之胞兄，二人間具有家庭暴力防治法第三條第四款所定之家庭成
    員關係。乙○○於民國（下同）八十九年九月二十日二十時許，在台中市○○路
    ○段一四０巷二弄廿四之四號住處與甲○○因電話問題起爭執，竟基於傷害之犯
    意，徒手毆打甲○○，致甲○○受有右前臂挫傷皮下出血血腫三公分乘二公分乘
    ○．六公分、右上臂挫傷皮下出血二公分乘一公分乘○．五公分、右前臂挫傷血
    腫二公分乘二公分乘○．五公分、右肩挫傷皮下出血六公分乘二公分乘○．五公
    分、左膝挫傷血腫三公分乘二公分乘○．五公分等傷害。
二、案經甲○○訴請台中市警察局第五分局報告臺灣臺中地方法院檢察署檢察官偵查
    起訴。
    理  由
一、訊據被告乙○○對右揭事實坦承不諱，核與告訴人甲○○所指述之情節相符，並
    有英吉醫院所出具之診斷證明書乙紙在卷可參，足見被告自白確與事實相符。本
    件事證明確，被告犯行洵堪認定，應予依法論科。
二、核被告乙○○所為，係犯刑法第二百七十七條第一項之傷害罪，屬家庭暴力防治
    法第二條第二項之家庭暴力罪。爰審酌被告為告訴人之兄長，僅因細故而與告訴
    人發生爭執致引起本件紛爭，告訴人所受傷害之程度、犯罪之手段及犯罪後坦承
    犯行，態度尚稱良好等一切情狀，量處如主文所示之刑，並諭知易科罰金之折算
    標準，以示懲儆。末查，被告前未曾受有期徒刑以上刑之宣告，有台灣高等法院
    被告全國前案紀錄表乙紙在卷可按，被告經此教訓，當知警惕信無再犯之虞，本
    院綜核上開諸情，認對其宣告之刑，以暫不執行為適當，併予宣告緩刑二年，以
    啟自新。又查家庭暴力防治法第三章有關刑事程序之規定，業於八十八年六月二
    十四日施行，其中第三十條第一項規定「犯家庭暴力罪或違反保護令罪案件而受
    睆刑之宣告者，在緩刑期內應付保護管束」，又保安處分適用裁判時之法律，刑
    法第二條第二項定有明文。據此，爰諭知被告緩刑期內付保護管束。
據上論斷，應依刑事訴訟法第二百九十九條第一項前段、刑法第二條第二項、第二百
七十七條第一項、第四十一條、第七十四條第一款、家庭暴力防治法第三十條第一項
、罰金罰鍰提高標準條例第一條前段、第二條，判決如主文。
中      華      民      國      八十九      年    十二    月    二十二  日
台灣台中地方法院刑事第二庭
                                        法  官  劉  麗  瑛
右正本證明與原本無異。
如不服本判決，應於送達後十日內向本院提出上訴狀 （須附繕本） ，上訴於台灣高
法院台中分院。
                                        書記官
中      華      民      國      八十九      年    十二    月    十二    日
附錄論罪科刑法條
刑法第二百七十七條第一項
傷害人之身體或健康者，處三年以下有期徒刑、拘役或一千元以下罰金。


司法院資訊處製作；財團法人民間司法改革基金會備份。
